【裁判字號】    95,上訴,182
【裁判日期】    951013
【裁判案由】    行使偽造文書等
【裁判全文】
臺灣高等法院花蓮分院刑事判決         95年度上訴字第182號
上  訴  人
即  被  告  子○○
上  訴  人
即  被  告  丑○○
選任辯護人  俞建界律師
上列上訴人因行使偽造文書等案件，不服臺灣花蓮地方法院95年
度訴字第2號中華民國95年5月25日第一審判決（起訴案號：臺灣
花蓮地方法院檢察署94年度偵字第2700號），提起上訴，本院判
決如下：
    主  文
原判決撤銷。
子○○共同連續行使偽造私文書，足以生損害於他人，累犯，處
有期徒刑參年貳月。未扣案如附表1、3、5所示之物均沒收。
丑○○共同連續行使偽造私文書，足以生損害於他人，處有期徒
刑貳年拾月。未扣案如附表1、3、5所示之物均沒收。
    事  實
一、子○○前於民國86年間因詐欺案件，經本院以86年度上易字
    第275號判處有期徒刑1年2月確定，於87年12月31日執行完
    畢。丑○○於92年6月至93年6月間擔任花蓮第一信用合作社
    (下稱：花蓮一信)慶豐分社放款、徵信業務承辦人員，係從
    事業務之人，因有放款業績壓力，為求擴大業績，竟有下列
    行為：
  (一)丑○○與子○○、張正雄（業於94年9月26日死亡）等3人明
    知林呈至、陳正泰、李慶來、邱世章、陳盈碩等5人（下稱
    ：林呈至等5人，均未經起訴）均非任職亞洲水泥股份有限
    公司（下稱：亞泥公司），資力欠佳，無法獲得花蓮一信之
    核貸，竟為使彼等順利獲得貸款，而與林呈至等5人共同基
    於行使偽造私文書及詐欺取財之概括犯意聯絡，推由張正雄
    於92年5、6月間，在花蓮縣境內不詳地點，委請不知情之印
    章店人員盜刻亞泥公司花蓮製造廠廠長「張志鵬」之印章1
    枚，並偽造林呈至、陳正泰、李慶來、邱世章、陳盈碩等人
    名義之亞泥公司在職證明、各類所得扣繳憑單、薪資領條等
    私文書，再盜蓋「張志鵬」之印文各1枚於上開名義人之亞
    泥公司在職證明上（偽造之文書詳如附表1所示），復於花
    蓮一信之消費性貸款專用申請書（下稱：申請書）上之服務
    單位及年度所得欄上，偽填係亞泥公司員工及薪資為新台幣
    （下同）51萬至68萬元不等不實之內容，連同連帶保證書及
    對保書等資料（詳如附表2所示），交由林呈至等5人親自簽
    名蓋章後，將附表1、2所示之申請文件交付給子○○再轉交
    丑○○，由丑○○分別於附表1所示之時間，持上開附表2所
    示文件及偽造之附表1所示之私文書向花蓮一信申請林呈至
    等5人之消費金融貸款而行使之，足生損害於亞泥公司及花
    蓮一信，並致花蓮一信審核貸款之承辦人員誤信上開申貸資
    料之真實性，而陷於錯誤，分別核貸如附表所示之款項，總
    計詐得450萬元。
  (二)丑○○與子○○、張正雄復承前開行使偽造私文書、詐欺取
    財及行使業務上登載不實文書之概括犯意聯絡，推由張正雄
    於92年5月至93年3月間，在花蓮縣境內不詳地點，委請不知
    情之印章店人員，偽造潘繼正、江榮通、卯○○、庚○○、
    戊○○、甲○○、寅○○、陳著匡、己○○、乙○○、癸○
    ○、丙○○、壬○○、辛○○等14人（下稱：潘繼正等14人
    ）名義之亞泥公司在職證明、各類所得扣繳憑單、薪資領條
    等私文書及印章，並盜蓋前開盜刻之「張志鵬」印文於上開
    名義人之亞泥公司在職證明上，再以潘繼正等14人之名義偽
    造花蓮一信之消費性貸款專用申請書、委託書、連帶保證書
    、切結書、對保書等資料，並盜蓋印文於上開文書中（詳細
    之印文及署押詳如附表3所示）。丑○○明知上開申貸名義
    人及連帶保證人均未到場對保，竟在業務上製作之對保書上
    填載不實之對保時間（詳如附表4所載）、地點（亞泥，花
    蓮縣新城鄉○○路66號），再於附表3所示之時間，持如附
    表3所示之偽造私文書及前開業務上登載不實之對保書，向
    花蓮一信申辦潘繼正等14人之個人消費金融貸款而行使之，
    足生損害於潘繼正等14人、花蓮一信及亞泥公司，致花蓮一
    信審核貸款之承辦人員誤信上開貸款人及申貸資料之真實性
    ，而陷於錯誤，分別核貸如附表所示之款項，共計詐得1,26
    5萬元，造成花蓮一信嚴重虧損。迄93年8月13日丑○○在偵
    查機關尚未發覺其犯罪前，向法務部調查局花蓮縣調查站主
    動自首犯行，表示願接受裁判，始查知上情。
二、案經法務部調查局花蓮縣調查站報告台灣花蓮地方法院檢察
    署檢察官偵查起訴。
    理  由
一、訊據上訴人即被告子○○，除對以潘繼正名義向花蓮一信辦
    理信貸，並領取所貸得之款項，及林呈至等5人、潘繼正等1
    4人辦理申貸所需文件，皆係張正雄交付之事實坦承外，餘
    皆矢口否認有何犯行，辯稱：不知張正雄所交付之文件係偽
    造，伊僅係幫忙朋友拉業績，所貸得之款項伊並未取得云云
    。訊據上訴人即被告丑○○除對潘繼正、江榮通部分之犯罪
    事實否認外，對其餘犯罪事實均坦承不諱，辯稱：伊是自93
    年5月28日請被告子○○幫忙辦理陳盈碩之貸款事宜，才知
    悉其所提供之客戶申貸資料均係偽造，故在93年5月28日之
    前所辦理之潘繼正、江榮通貸款部分，伊並不知道其等之資
    料均係偽造云云。經查：
  (一)上揭事實，業據被告丑○○於原審及本院審理中坦承不諱，
    且有證人潘繼正、江榮通於調查站及原審；證人卯○○、游
    俊祥、陳盈碩、張志鵬、證人即被告子○○之配偶張名利於
    調查站；證人林呈至、陳正泰、邱世章、證人即花蓮一信員
    工蕭自凱及蔡友松於原審審理中之證詞在卷足憑，並有附表
    1、2所示之文書及張名利在花蓮一信之帳戶往來明細資料各
    1份附卷可佐，被告丑○○之自白與事實相符，堪予採信。
  (二)證人即花蓮一信職員蔡友松於原審證稱：欲向花蓮一信申請
    貸款之客戶本身沒有工作或資產是無法貸得金額等語（原審
    卷第107頁）。惟證人林呈至、陳正泰、邱世章、陳盈碩等
    人均證稱於附表1所示之時間向花蓮一信辦理貸款，並於附
    表2所示之文件上親自簽名蓋章，並親自與被告丑○○辦理
    對保手續等情（原審卷第98、100、103頁、調查站卷二第71
    頁）。證人子○○於原審亦證稱：李慶來於附表1所示時間
    向花蓮一信辦理貸款，並於申請書上親自簽名，並親自與被
    告丑○○辦理對保等語（原審卷第151頁）。然林呈至等5人
    於辦理貸款時既未提出任何資力證明之資料，卻能通過對保
    順利辦得貸款，足認被告2人對於辦理貸款之文件係屬偽造
    等節，應知之甚詳。
  (三)綜上，被告2人係以偽造之文件，持向花蓮一信辦理貸款，
    致使花蓮一信陷於錯誤而交付所借貸之款項等情，事證明確
    ，被告2人犯行堪以認定。
二、被告辯解不可採之理由
  (一)被告子○○辯稱：不知張正雄所交付之文信既屬偽造云云。
    經查：被告子○○既稱為幫助被告丑○○拉業績，始將張正
    雄所交付之文件轉交予被告丑○○，且自承潘繼正之資料係
    其提供予張正雄（原審卷第109頁），而潘繼正之貸款資料
    既出於偽造，被告子○○怎可能不知張正雄所交付之其餘貸
    款文件同樣出於偽造。故被告子○○上開辯解，不足採信。
  (二)被告丑○○辯稱：並未參與被害人潘繼正、江榮通部分之犯
    行云云。經查：證人即共犯被告子○○於原審證稱：被告丑
    ○○係因陳盈碩欲申請貸款，卻因缺乏工作憑證而無法申辦
    貸款，故由被告丑○○請被告子○○代為幫忙等語（原審卷
    第109頁），果若被告丑○○事先不知被告子○○有辦法偽
    造申請人之工作憑證等文書，被告丑○○豈會特別商請被告
    子○○代為辦理陳盈碩之貸款事宜？況查，證人潘繼正、江
    榮通並未實際至花蓮一信辦理對保手續乙節，業據證人潘繼
    正、江榮通於原審審理中證述明確，被告丑○○身為花蓮一
    信之貸款承辦人員，被告丑○○卻於江榮通之對保書上記載
    江榮通與其連帶保證人潘繼正於92年5月7日已辦理對保，另
    於潘繼正之對保書上記載潘繼正與其連帶保證人江榮通於92
    年4月26日辦理對保等不實事項，有對保書2份在卷可佐，堪
    信被告丑○○早已知悉以潘繼正、江榮通名義提出之亞泥公
    司在職證明等資料均為偽造，而向花蓮一信冒貸，方會在對
    保書上為此不實對保之記錄，被告丑○○前開辯稱，顯不足
    採信。
三、論罪科刑之理由
  (一)適用新舊法部分
  (1)被告行為後，94年1月7日修正公布之刑法，自95年7月1日施
    行，修正後之刑法刪除第55條關於牽連犯之規定。本件被告
    所犯詐欺取財罪及行使偽造私文書罪、行使業務登載不實文
    書罪間，具有牽連犯之關係，依修正前即行為時之規定，應
    從一重之行使偽造私文書罪處斷；依修正後之刑法既已刪除
    牽連犯之規定，則所犯上述各罪應依數罪併罰之規定分論併
    罰。比較新舊法之規定，修正後之規定並非較有利於被告，
    依刑法第2條第1項之規定，應適用行為時之法律，即適用修
    正前刑法第55條牽連犯之規定，從一重之行使偽造私文書罪
    處斷。
  (2)被告行為後，刑法第56條連續犯之規定，業於94年1月7日修
    正公布刪除，並於95年7月1日施行，則被告之犯行，因行為
    後新法業已刪除連續犯之規定，此刪除雖非犯罪構成要件之
    變更，但顯已影響行為人刑罰之法律效果，自屬法律有變更
    ，依新法第2條第1項規定，比較新舊法結果，仍應適用較有
    利於被告之行為時法律即修正前刑法第56條規定論以連續犯
    （最高法院95年第8次刑事庭會議決議參照）。
  (二)論罪部分
  (1)被告丑○○於92年6月至93年6月間擔任花蓮一信慶豐分社放
    款、徵信業務承辦人，係從事業務之人，有花蓮一信95年2
    月24日花一信總字第78號函、95年5月9日花一信總字第286
    號函各1份在卷可佐。
  (2)核被告子○○、丑○○所為，均係犯刑法第339條第1項之詐
    欺取財罪、同法第216條、第210條之行使偽造私文書罪、同
    法第216條、第215條行使業務登載不實文書罪。又按為他人
    處理事務，意圖為自己或第三人不法之所有，以詐術使該他
    人交付財物者，縱令具備背信罪之要件，亦已包含於詐欺罪
    之觀念中，不得於詐欺罪外更論背信罪，最高法院25年上字
    第6518號判例可資參照，故本案自不得於詐欺罪外，另論被
    告2人背信罪，公訴人認被告2人另犯背信罪，容有誤會。
  (3)被告2人、張正雄及林呈至等5人就犯罪事實一(一)所犯詐欺取
    財罪及行使偽造私文書罪間；被告2人與張正雄就犯罪事實
    一(二)所犯詐欺取財罪及行使偽造私文書罪、行使業務登載不
    實文書罪間，有犯意聯絡及行為分擔，均為共同正犯。
  (4)被告等利用不知情之印章行盜刻附表5所示之印章，為間接
    正犯。又因身分或其他特定關係成立之罪，其共同實施者，
    雖無特定關係仍以共犯論，刑法第31條第1項定有明文，被
    告丑○○負責放款、徵信工作，其於職務上製作之對保書為
    不實之登載並行使之，應負行使業務上登載不實文書罪，被
    告子○○與被告丑○○共同實施上開犯行，雖被告子○○不
    具執行業務特定關係，揆諸前揭規定，亦應同負前開罪責。
    又被告與張正雄共同盜蓋附表1、3之印文及偽造署押之行為
    ，乃偽造私文書及業務上登載不實文書之部分行為，不另論
    罪；又偽造私文書及業務上登載不實後復持以行使，其偽造
    之低度行為應分為行使之高度行為所吸收，亦不另論罪。被
    告2人多次詐欺取財、行使偽造私文書及行使業務上登載不
    實文書之行為，時間緊接，所犯罪名相同，顯係出於概括之
    犯意為之，為連續犯，均應依修正前刑法第56條之規定各論
    以詐欺取財罪、行使偽造私文書罪及行使業務上登載不實文
    書罪，並加重其刑。被告2人於附表3所示之時間，各以一個
    提出潘繼正等14人名義之偽造私文書及業務上登載不實文書
    之行為，各同時犯行使偽造私文書罪及行使業務上登載不實
    罪，各為想像競合犯，應各論以一刑度較重之行使偽造私文
    書罪，公訴人認此部分為牽連關係，容有誤會。被告2人所
    犯詐欺取財罪及行使偽造私文書罪、行使業務登載不實文書
    罪間，有方法目的之牽連關係，為牽連犯，應從一重之行使
    偽造私文書罪處斷。公訴人起訴書雖漏未論被告2人對被害
    人陳著匡、己○○、乙○○、癸○○、丙○○、壬○○、辛
    ○○、陳正泰、陳盈碩等人（原判決贅載寅○○，漏載陳盈
    碩）之犯行，惟此部分予以起訴有罪部分有連續犯之裁判上
    一罪關係，且業據蒞庭公訴人於原審審理中擴張起訴被告2
    人此部分之犯行，本院自應併予審酌。被告丑○○於偵查機
    關未發覺其犯行前，向法務部調查局花蓮調查站自首犯行，
    有被告於調查站之筆錄1份在卷可查，應依修正前刑法第62
    條前段規定減輕其刑。又被告子○○有事實欄所示之前科，
    並於87年12月31日執行完畢，有臺灣高等法院被告前案紀錄
    表1份在卷可稽，其於5年以內再犯本件有期徒刑以上之罪，
    為累犯，依刑法第47條第1項規定遞加重其刑，爰先加後減
    之。
  (5)原審對被告予以論罪科刑，固非無見。惟漏就「行使業務登
    載不實文書罪」部分論以牽連犯。另據上論斷欄漏載刑法第
    47條第1項、修正前刑法第62條前段規定，即有違誤。被告
    子○○上訴否認潘繼正以外之犯行，被告丑○○上訴認原判
    決量刑過重，雖均無理由，惟原判決既有可議，應予撤銷改
    判。
  (6)本院審酌被告子○○有詐欺前科，被告丑○○並無前科，有
    臺灣高等法院被告前案紀錄表2份在卷可佐，彼等犯罪之動
    機、手段、對被害人之損害、詐得之金額，及犯罪後拒不交
    待所得利益之流向，態度極為不善等一切情狀，分別量處如
    主文所示之刑（本件係被告上訴，無從加重其刑）。
  (7)未扣案如附表1、3所示之文書，雖係偽造，然業據提出於花
    蓮一信，並非被告2人所有，故不為沒收之諭知，惟就偽造
    文書上之印文及署押，依刑法第219條規定宣告沒收。另就
    附表5所示之印章共15枚，雖未扣案，但並無證據證明已滅
    失，亦依上開規定宣告沒收。
四、不另為無罪之諭知部分：
  (一)公訴意旨另以：被告子○○、丑○○未經李慶來、邱世章、
    林呈至等人同意，盜刻其等印章，再以李慶來、邱世章、林
    呈至之名義偽造附表2所示之文書，並盜蓋印文於上開文書
    中，被告丑○○復明知上開申貸名義人及連帶保證人均未到
    場對保，即在業務上職掌之對保書上填載不實之對保時間、
    地點，再持上開附表2所示之偽造之私文書及業務上登載不
    實之對保書，向花蓮一信申辦李慶來、邱世章、林呈至之個
    人消費金融貸款，而行使之，足生損害於李慶來、邱世章、
    林呈至、花蓮一信及亞泥公司。因認被告2人涉犯刑法第216
    條、第210條之行使偽造私文書罪嫌、同法第216條、第215
    條之行使業務上登載不實文書罪嫌云云。
  (二)按犯罪事實應依證據認定之，無證據不得推定其犯罪事實；
    另不能證明被告犯罪者，應諭知無罪之判決，刑事訴訟法第
    154條第2項、第301條第1項分別定有明文。次按事實之認定
    ，應憑證據，如未能發現相當證據，或證據不足以證明，自
    不能以推測或擬制之方法，以為裁判基礎，最高法院40年台
    上字第86號判例意旨可資參照。經查：李慶來、邱世章、林
    呈至等人均同意向花蓮一信辦理貸款，並於附表2所示之文
    書中親自簽名蓋章，並親自與被告丑○○辦理對保手續等情
    ，已如前述，則被告2人當無偽造附表2文書，或登載彼等並
    未實際對保於業務上之對保書中之可能，自不得認被告2人
    就此部分有何行使偽造私文書或行使業務上登載不實文書罪
    。此外，復查無被告2人有此部分之犯行，揆諸前揭說明，
    本應為無罪之諭知，惟公訴人認被告2人此部分犯行與前開
    已起訴有罪部分，有連續犯之裁判上一罪關係，爰不另為無
    罪之諭知。
據上論斷，應依刑事訴訟法第369條第1項前段、第364條、第299
條第1項前段、刑法第28條、第31條第1項、第216條、210條、第
215條、第339條第1項、第55條、第47條第1項、第219條、修正
前刑法第62條前段、第56條，罰金罰鍰提高標準條例第1條前段
，判決如主文。
本案經檢察官丁○○到庭執行職務。
中    華    民    國    95    年    10    月    13    日
                  審判長法  官  蔣有木
                        法  官  賴淳良
                        法  官  湯文章
上列正本證明與原本無異。
如不服本判決，應於判決送達後10日內向本院提出上訴狀。其未
述理由者，並應於提出上訴狀後10日內向本院補提理由狀 (須
附繕本)。
                        書記官  李德霞
中    華    民    國    95    年    10    月    13    日
附錄本判決論罪法律條文
刑法第210條：
偽造、變造私文書，足以生損害於公眾或他人者，處五年以下有
期徒刑。
刑法第215條：
從事業務之人，明知為不實之事項，而登載於其業務上作成之文
書，足以生損害於公眾或他人者，處三年以下有期徒刑、拘役或
五百元以下罰金。
刑法第216條：
行使第二百十條至第二百十五條之文書者，依偽造、變造文書或
登載不實事項或使登載不實事項之規定處斷。
刑法第339條第1項：
意圖為自己或第三人不法之所有，以詐術使人將本人或第三人之
物交付者，處五年以下有期徒刑、拘役或科或併科一千元以下罰
金。
附表1
┌──┬────┬───┬──────┬─────┬──┐
│    │時  間  │申請之│偽造之私文  │應沒收之印│貸款│
│    │        │名義人│書          │文        │金額│
│    │        │      │            │          │    │
├──┼────┼───┼──────┼─────┼──┤
│1   │92.05.28│陳盈碩│1亞泥公司薪 │ 無       │80萬│
│    │        │      │ 津領條1份  │          │元  │
│    │        │      │2各類所得扣 │          │    │
│    │        │      │ 暨免扣繳憑 │          │    │
│    │        │      │ 單1紙      │          │    │
│    │        │      ├──────┼─────┤    │
│    │        │      │3亞泥公司花 │張志鵬印文│    │
│    │        │      │ 蓮製造廠在 │1枚       │    │
│    │        │      │ 職證明1份  │          │    │
├──┼────┼───┼──────┼─────┼──┤
│2   │92.06.20│李慶來│1亞泥公司薪 │無        │120 │
│    │        │      │ 津領條1份  │          │萬元│
│    │        │      │2各類所得扣 │          │    │
│    │        │      │ 暨免扣繳憑 │          │    │
│    │        │      │ 單1紙      │          │    │
│    │        │      ├──────┼─────┤    │
│    │        │      │3亞泥公司花 │張志鵬印文│    │
│    │        │      │ 蓮製造廠在 │1枚       │    │
│    │        │      │ 職證明1份  │          │    │
├──┼────┼───┼──────┼─────┼──┤
│3   │92.06.20│邱世章│1亞泥公司薪 │無        │90萬│
│    │        │      │ 津領條1份  │          │元  │
│    │        │      │2各類所得扣 │          │    │
│    │        │      │ 暨免扣繳憑 │          │    │
│    │        │      │ 單1紙      │          │    │
│    │        │      ├──────┼─────┤    │
│    │        │      │3亞泥公司花 │張志鵬印文│    │
│    │        │      │ 蓮製造廠在 │1枚       │    │
│    │        │      │ 職證明1份  │          │    │
├──┼────┼───┼──────┼─────┼──┤
│4   │92.06.27│陳正泰│1亞泥公司薪 │無        │80萬│
│    │        │      │ 津領條1份  │          │元  │
│    │        │      │2各類所得扣 │          │    │
│    │        │      │ 暨免扣繳憑 │          │    │
│    │        │      │ 單1紙      │          │    │
│    │        │      ├──────┼─────┤    │
│    │        │      │3亞泥公司花 │張志鵬印文│    │
│    │        │      │ 蓮製造廠在 │1枚       │    │
│    │        │      │ 職證明1份  │          │    │
├──┼────┼───┼──────┼─────┼──┤
│5   │92.06.27│林呈至│1亞泥公司薪 │無        │80萬│
│    │        │      │ 津領條1份  │          │元  │
│    │        │      │2各類所得扣 │          │    │
│    │        │      │ 暨免扣繳憑 │          │    │
│    │        │      │ 單1紙      │          │    │
│    │        │      ├──────┼─────┤    │
│    │        │      │3亞泥公司花 │張志鵬印文│    │
│    │        │      │ 蓮製造廠在 │1枚       │    │
│    │        │      │ 職證明1份  │          │    │
└──┴────┴───┴──────┴─────┴──┘
 附表2
┌──┬────┬───────────────────┐
│編號│申請名義│提出之文件                            │
│    │人      │                                      │
├──┼────┼───────────────────┤
│1   │陳盈碩  │花蓮一信消費性貸款專用聲請書、授權書、│
│    │        │對保書各1份                           │
│    │        │                                      │
├──┼────┼───────────────────┤
│2   │李慶來  │花蓮一信消費性貸款專用聲請書、授權書、│
│    │        │對保書、連帶保證書各1份               │
│    │        │                                      │
├──┼────┼───────────────────┤
│3   │邱世章  │花蓮一信消費性貸款專用聲請書、對保書、│
│    │        │連帶保證書、授權書各1份               │
│    │        │                                      │
├──┼────┼───────────────────┤
│4   │陳正泰  │花蓮一信消費性貸款專用聲請書、對保書、│
│    │        │連帶保證書各1份                       │
├──┼────┼───────────────────┤
│5   │林呈至  │花蓮一信消費性貸款專用聲請書、對保書、│
│    │        │連帶保證書、授權書各1份               │
│    │        │                                      │
└──┴────┴───────────────────┘
 附表3
┌─┬──┬─┬─────────┬───────┬──┐
│編│時間│被│  偽造之文書      │應沒收之印文  │貸款│
│號│    │害│                  │或署押        │金額│
│  │    │人│                  │              │    │
├─┼──┼─┼─────────┼───────┼──┤
│1 │92. │潘│1亞泥公司薪津領條1│無            │60萬│
│  │05. │繼│ 份               │              │元  │
│  │06  │正│2各類所得扣繳暨免 │              │    │
│  │    │  │ 扣繳憑單1紙      │              │    │
│  │    │  ├─────────┼───────┤    │
│  │    │  │3亞泥公司花蓮製造 │張志鵬印文1枚 │    │
│  │    │  │廠在職證明1份     │              │    │
│  │    │  ├─────────┼───────┤    │
│  │    │  │4花蓮一信消費性貸 │潘繼正印文3枚 │    │
│  │    │  │ 款申請書1份      │、署押1枚     │    │
│  │    │  ├─────────┼───────┤    │
│  │    │  │5對保書1份        │潘繼正署押1枚 │    │
│  │    │  │                  │、印文2枚     │    │
├─┼──┼─┼─────────┼───────┼──┤
│2 │92. │江│1亞泥公司薪津領條1│無            │90萬│
│  │05. │榮│ 份               │              │元  │
│  │14  │通│2各類所得扣繳暨免 │              │    │
│  │    │  │ 扣繳憑單1紙      │              │    │
│  │    │  ├─────────┼───────┤    │
│  │    │  │3亞泥公司花蓮製造 │張志鵬印文1枚 │    │
│  │    │  │ 廠在職證明1份    │              │    │
│  │    │  ├─────────┼───────┤    │
│  │    │  │4花蓮一信消費性貸 │江榮通印文及署│    │
│  │    │  │ 款申請書1份      │押各1枚       │    │
│  │    │  ├─────────┼───────┤    │
│  │    │  │5委託書1份        │江榮通署押及印│    │
│  │    │  │                  │文各2枚       │    │
│  │    │  ├─────────┼───────┤    │
│  │    │  │6連帶保證書1份    │潘繼正署押1枚 │    │
│  │    │  │                  │、印文2枚、江 │    │
│  │    │  │                  │榮通印文1枚   │    │
│  │    │  ├─────────┼───────┤    │
│  │    │  │7對保書1份        │江榮通、潘繼正│    │
│  │    │  │                  │署押各1枚、印 │    │
│  │    │  │                  │文各2枚       │    │
├─┼──┼─┼─────────┼───────┼──┤
│3 │92. │林│1亞泥公司薪津領條 │無            │ 120│
│  │06. │其│ 1份              │              │ 萬 │
│  │20  │良│2各類所得扣繳暨免 │              │ 元 │
│  │    │  │ 扣繳憑單1紙      │              │    │
│  │    │  ├─────────┼───────┤    │
│  │    │  │3亞泥公司花蓮製造 │張志鵬印文1枚 │    │
│  │    │  │ 廠在職證明1份    │              │    │
│  │    │  ├─────────┼───────┤    │
│  │    │  │4花蓮一信消費性貸 │己○○署押1枚 │    │
│  │    │  │ 款申請書1份      │印文3枚       │    │
│  │    │  ├─────────┼───────┤    │
│  │    │  │5授權書1份        │己○○印文2枚 │    │
│  │    │  │                  │署押1枚       │    │
│  │    │  ├─────────┼───────┤    │
│  │    │  │6連帶保證書1份    │己○○印文1枚 │    │
│  │    │  │                  │              │    │
│  │    │  │                  │              │    │
│  │    │  │                  │              │    │
│  │    │  ├─────────┼───────┤    │
│  │    │  │7對保書1份        │己○○署押1枚 │    │
│  │    │  │                  │、印文各2枚   │    │
├─┼──┼─┼─────────┼───────┼──┤
│4 │92. │呂│1亞泥公司薪津領條1│無            │80萬│
│  │07. │秀│ 份               │              │元  │
│  │01  │川│2各類所得扣繳暨免 │              │    │
│  │    │  │ 扣繳憑單1紙      │              │    │
│  │    │  ├─────────┼───────┤    │
│  │    │  │3亞泥公司花蓮製造 │張志鵬印文1枚 │    │
│  │    │  │ 廠在職證明1份    │              │    │
│  │    │  ├─────────┼───────┤    │
│  │    │  │4花蓮一信消費性貸 │丙○○署押1枚 │    │
│  │    │  │ 款申請書1份      │、印文3枚     │    │
│  │    │  ├─────────┼───────┤    │
│  │    │  │5連帶保證書1份    │壬○○署押1枚 │    │
│  │    │  │                  │、印文2枚、呂 │    │
│  │    │  │                  │秀川印文1枚   │    │
│  │    │  ├─────────┼───────┤    │
│  │    │  │6對保書1份        │壬○○、丙○○│    │
│  │    │  │                  │署押各1枚、印 │    │
│  │    │  │                  │文各2枚       │    │
├─┼──┼─┼─────────┼───────┼──┤
│5 │92. │柳│1亞泥公司薪津領條1│無            │80萬│
│  │07. │賢│ 份               │              │元  │
│  │01  │德│2各類所得扣繳暨免 │              │    │
│  │    │  │ 扣繳憑單1紙      │              │    │
│  │    │  ├─────────┼───────┤    │
│  │    │  │3亞泥公司花蓮製造 │張志鵬印文1枚 │    │
│  │    │  │ 廠在職證明1份    │              │    │
│  │    │  ├─────────┼───────┤    │
│  │    │  │4花蓮一信消費性貸 │壬○○署押1枚 │    │
│  │    │  │ 款申請書1份      │、印文3枚     │    │
│  │    │  ├─────────┼───────┤    │
│  │    │  │5連帶保證書       │丙○○署押1枚 │    │
│  │    │  │                  │、印文2枚、柳 │    │
│  │    │  │                  │賢德印文1枚   │    │
│  │    │  ├─────────┼───────┤    │
│  │    │  │6對保書1份        │壬○○、丙○○│    │
│  │    │  │                  │署押各1枚、印 │    │
│  │    │  │                  │文各2枚       │    │
├─┼──┼─┼─────────┼───────┼──┤
│6 │92. │林│1亞泥公司薪津領條1│無            │80萬│
│  │07. │秀│ 份               │              │元  │
│  │04  │雄│2各類所得扣繳暨免 │              │    │
│  │    │  │ 扣繳憑單1紙      │              │    │
│  │    │  ├─────────┼───────┤    │
│  │    │  │3亞泥公司花蓮製造 │張志鵬印文1枚 │    │
│  │    │  │ 廠在職證明1份    │              │    │
│  │    │  ├─────────┼───────┤    │
│  │    │  │4花蓮一信消費性貸 │戊○○署押1枚 │    │
│  │    │  │ 款申請書1份      │、印文2枚     │    │
│  │    │  │                  │              │    │
│  │    │  ├─────────┼───────┤    │
│  │    │  │5連帶保證書1份    │庚○○署押1枚 │    │
│  │    │  │                  │、印文2枚、林 │    │
│  │    │  │                  │秀雄印文1枚   │    │
│  │    │  ├─────────┼───────┤    │
│  │    │  │6對保書1份        │戊○○、庚○○│    │
│  │    │  │                  │署押各1枚、印 │    │
│  │    │  │                  │文各2枚       │    │
├─┼──┼─┼─────────┼───────┼──┤
│7 │92. │林│1亞泥公司薪津領條1│無            │40萬│
│  │07. │金│ 份               │              │元  │
│  │04  │福│2各類所得扣繳暨免 │              │    │
│  │    │  │ 扣繳憑單1紙      │              │    │
│  │    │  ├─────────┼───────┤    │
│  │    │  │3亞泥公司花蓮製造 │張志鵬印文1枚 │    │
│  │    │  │ 廠在職證明1份    │              │    │
│  │    │  ├─────────┼───────┤    │
│  │    │  │4花蓮一信消費性貸 │庚○○署押1枚 │    │
│  │    │  │ 款申請書1份      │、印文2枚     │    │
│  │    │  ├─────────┼───────┤    │
│  │    │  │5連帶保證書1份    │戊○○署押1枚 │    │
│  │    │  │                  │、印文2枚、林 │    │
│  │    │  │                  │金福印文1枚   │    │
│  │    │  ├─────────┼───────┤    │
│  │    │  │6對保書1份        │庚○○、戊○○│    │
│  │    │  │                  │署押各1枚、印 │    │
│  │    │  │                  │文各2枚       │    │
├─┼──┼─┼─────────┼───────┼──┤
│8 │92. │田│1亞泥公司薪津領條1│無            │120 │
│  │08. │義│ 份               │              │萬元│
│  │26  │信│2各類所得扣繳暨免 │              │    │
│  │    │  │ 扣繳憑單1紙      │              │    │
│  │    │  ├─────────┼───────┤    │
│  │    │  │3亞泥公司花蓮製造 │張志鵬印文1枚 │    │
│  │    │  │ 廠在職證明1份    │              │    │
│  │    │  ├─────────┼───────┤    │
│  │    │  │4花蓮一信消費性貸 │甲○○署押1枚 │    │
│  │    │  │ 款申請書1份      │、印文2枚     │    │
│  │    │  │                  │              │    │
│  │    │  ├─────────┼───────┤    │
│  │    │  │5連帶保證書       │乙○○署押1枚 │    │
│  │    │  │                  │、印文2枚、田 │    │
│  │    │  │                  │義信印文1枚   │    │
│  │    │  │                  │              │    │
│  │    │  ├─────────┼───────┤    │
│  │    │  │6對保書1份        │甲○○、乙○○│    │
│  │    │  │                  │署押各1枚、印 │    │
│  │    │  │                  │文各2枚       │    │
├─┼──┼─┼─────────┼───────┼──┤
│9 │92. │田│1亞泥公司薪津領條1│無            │80萬│
│  │08. │義│ 份               │              │元  │
│  │26  │理│2各類所得扣繳暨免 │              │    │
│  │    │  │ 扣繳憑單1紙      │              │    │
│  │    │  ├─────────┼───────┤    │
│  │    │  │3亞泥公司花蓮製造 │張志鵬印文1   │    │
│  │    │  │ 廠在職證明1份    │ 枚           │    │
│  │    │  ├─────────┼───────┤    │
│  │    │  │4花蓮一信消費性貸 │乙○○署押1枚 │    │
│  │    │  │ 款申請書1份      │、印文2枚     │    │
│  │    │  │                  │              │    │
│  │    │  ├─────────┼───────┤    │
│  │    │  │5連帶保證書1份    │甲○○署押1枚 │    │
│  │    │  │                  │、印文2枚、田 │    │
│  │    │  │                  │義理印文1枚   │    │
│  │    │  │                  │              │    │
│  │    │  ├─────────┼───────┤    │
│  │    │  │6對保書1份        │乙○○署押1枚 │    │
│  │    │  │                  │、印文2枚、田 │    │
│  │    │  │                  │義信署押1枚、 │    │
│  │    │  │                  │印文3枚       │    │
│  │    │  │                  │              │    │
├─┼──┼─┼─────────┼───────┼──┤
│10│92. │邱│1亞泥公司薪津領條1│無            │80萬│
│  │12. │金│ 份               │              │元  │
│  │20  │龍│2各類所得扣繳暨免 │              │    │
│  │    │  │ 扣繳憑單1紙      │              │    │
│  │    │  ├─────────┼───────┤    │
│  │    │  │3亞泥公司花蓮製造 │張志鵬印文1枚 │    │
│  │    │  │ 廠在職證明1份    │              │    │
│  │    │  ├─────────┼───────┤    │
│  │    │  │4花蓮一信消費性貸 │辛○○署押1枚 │    │
│  │    │  │ 款申請書1份      │、印文2枚     │    │
│  │    │  ├─────────┼───────┤    │
│  │    │  │5同意書1份        │辛○○署押及印│    │
│  │    │  │                  │文各2枚       │    │
│  │    │  ├─────────┼───────┤    │
│  │    │  │6連帶保證書1份    │寅○○署押1枚 │    │
│  │    │  │                  │、印文2枚、邱 │    │
│  │    │  │                  │金龍印文1枚   │    │
│  │    │  ├─────────┼───────┤    │
│  │    │  │7對保書1份        │辛○○、寅○○│    │
│  │    │  │                  │署押各1枚、印 │    │
│  │    │  │                  │文各2枚       │    │
├─┼──┼─┼─────────┼───────┼──┤
│11│93. │潘│1亞泥公司薪津領條1│ 無           │58萬│
│  │01. │振│ 份               │              │元  │
│  │02  │發│2各類所得扣繳暨免 │              │    │
│  │    │  │ 扣繳憑單1紙      │              │    │
│  │    │  ├─────────┼───────┤    │
│  │    │  │3亞泥公司花蓮製造 │張志鵬印文1枚 │    │
│  │    │  │ 廠在職證明1份    │              │    │
│  │    │  ├─────────┼───────┤    │
│  │    │  │4花蓮一信消費性貸 │寅○○署押1枚 │    │
│  │    │  │ 款申請書1份      │、印文2個     │    │
│  │    │  │                  │              │    │
│  │    │  ├─────────┼───────┤    │
│  │    │  │5連帶保證書1份    │辛○○之署押1 │    │
│  │    │  │                  │枚、印文2枚、 │    │
│  │    │  │                  │寅○○印文1枚 │    │
│  │    │  ├─────────┼───────┤    │
│  │    │  │6對保書1份        │寅○○、辛○○│    │
│  │    │  │                  │署押各1枚、印 │    │
│  │    │  │                  │文各3枚       │    │
├─┼──┼─┼─────────┼───────┼──┤
│12│93. │盧│1亞泥公司薪津領條1│無            │120 │
│  │03. │文│ 份               │              │萬元│
│  │24  │偉│2各類所得扣繳暨免 │              │    │
│  │    │  │ 扣繳憑單1紙      │              │    │
│  │    │  ├─────────┼───────┤    │
│  │    │  │3亞泥公司花蓮製造 │張志鵬印文1枚 │    │
│  │    │  │ 廠在職證明1份    │              │    │
│  │    │  ├─────────┼───────┤    │
│  │    │  │4花蓮一信消費性貸 │卯○○署押1枚 │    │
│  │    │  │ 款申請書1份      │、印文2枚     │    │
│  │    │  ├─────────┼───────┤    │
│  │    │  │5切結書1份        │卯○○署押及印│    │
│  │    │  │                  │文各1枚       │    │
│  │    │  ├─────────┼───────┤    │
│  │    │  │6連帶保證書1份    │癸○○、陳著匡│    │
│  │    │  │                  │之署押各1枚、 │    │
│  │    │  │                  │印文各2枚、盧 │    │
│  │    │  │                  │文偉印文1枚   │    │
│  │    │  ├─────────┼───────┤    │
│  │    │  │7對保書1份        │卯○○、癸○○│    │
│  │    │  │                  │、陳著匡署押各│    │
│  │    │  │                  │1枚、印文各3枚│    │
│  │    │  ├─────────┼───────┤    │
│  │    │  │8同意書1份        │卯○○署押及印│    │
│  │    │  │                  │文各2枚       │    │
│  │    │  │                  │              │    │
├─┼──┼─┼─────────┼───────┼──┤
│13│93. │游│1亞泥公司薪津領條1│無            │120 │
│  │03. │政│ 份               │              │萬元│
│  │30  │華│2各類所得扣繳暨免 │              │    │
│  │    │  │ 扣繳憑單1紙      │              │    │
│  │    │  ├─────────┼───────┤    │
│  │    │  │3亞泥公司花蓮製造 │張志鵬印文1枚 │    │
│  │    │  │ 廠在職證明1份    │              │    │
│  │    │  ├─────────┼───────┤    │
│  │    │  │4花蓮一信消費性貸 │癸○○署押1枚 │    │
│  │    │  │ 款申請書1份      │、印文2枚     │    │
│  │    │  ├─────────┼───────┤    │
│  │    │  │5連帶保證書1份    │陳著匡、卯○○│    │
│  │    │  │                  │署押各1枚、印 │    │
│  │    │  │                  │文各2枚、游政 │    │
│  │    │  │                  │華印文1枚     │    │
│  │    │  ├─────────┼───────┤    │
│  │    │  │6對保書1份        │癸○○、卯○○│    │
│  │    │  │                  │、陳著匡署押各│    │
│  │    │  │                  │1枚、印文各3枚│    │
├─┼──┼─┼─────────┼───────┼──┤
│14│93. │陳│1亞泥公司薪津領條1│無            │120 │
│  │04. │著│ 份               │              │萬元│
│  │06  │匡│2各類所得扣繳暨免 │              │    │
│  │    │  │ 扣繳憑單1紙      │              │    │
│  │    │  ├─────────┼───────┤    │
│  │    │  │3亞泥公司花蓮製造 │張志鵬印文1枚 │    │
│  │    │  │ 廠在職證明1份    │              │    │
│  │    │  ├─────────┼───────┤    │
│  │    │  │4花蓮一信消費性貸 │陳著匡署押1枚 │    │
│  │    │  │ 款申請書1份      │、印文2枚     │    │
│  │    │  ├─────────┼───────┤    │
│  │    │  │5連帶保證書1份    │卯○○、癸○○│    │
│  │    │  │                  │署押各1枚、印 │    │
│  │    │  │                  │文各3枚、陳著 │    │
│  │    │  │                  │匡印文各2枚   │    │
│  │    │  ├─────────┼───────┤    │
│  │    │  │6對保書1份        │陳著匡、卯○○│    │
│  │    │  │                  │、癸○○署押各│    │
│  │    │  │                  │1枚、印文各3枚│    │
└─┴──┴─┴─────────┴───────┴──┘
附表4
┌──┬─────┬──────┬─────┬─────┐
│編號│時間      │業務上登載不│保證人    │連帶保證人│
│    │          │實之文書    │          │          │
├──┼─────┼──────┼─────┼─────┤
│1   │92.04.26  │潘繼正之對保│潘繼正    │江榮通    │
│    │          │書1份       │          │          │
├──┼─────┼──────┼─────┼─────┤
│2   │92.05.07  │江榮通之對保│江榮通    │潘繼正    │
│    │          │書1份       │          │          │
│    │          │            │          │          │
├──┼─────┼──────┼─────┼─────┤
│3   │92.06.17  │己○○之對保│己○○    │李慶來、邱│
│    │          │書1份       │          │世章（此2 │
│    │          │            │          │人有實際辦│
│    │          │            │          │理對保）  │
├──┼─────┼──────┼─────┼─────┤
│4   │92.06.30  │丙○○對保書│丙○○    │壬○○    │
│    │          │1份         │          │          │
├──┼─────┼──────┼─────┼─────┤
│5   │92.06.30  │壬○○之對保│壬○○    │丙○○    │
│    │          │書1份       │          │          │
├──┼─────┼──────┼─────┼─────┤
│6   │92.07.04  │戊○○之對保│戊○○    │庚○○    │
│    │          │書1份       │          │          │
├──┼─────┼──────┼─────┼─────┤
│7   │92.07.04  │庚○○之對保│庚○○    │戊○○    │
│    │          │書1份       │          │          │
├──┼─────┼──────┼─────┼─────┤
│8   │92.08.26  │甲○○之對保│甲○○    │乙○○、游│
│    │          │書1份       │          │俊祥      │
├──┼─────┼──────┼─────┼─────┤
│9   │92.08.26  │乙○○之對保│乙○○    │甲○○、游│
│    │          │書1份       │          │俊祥      │
│    │          │            │          │          │
├──┼─────┼──────┼─────┼─────┤
│10  │92.06.20  │辛○○之對保│辛○○    │寅○○    │
│    │          │書1份       │          │          │
├──┼─────┼──────┼─────┼─────┤
│11  │          │寅○○之對保│寅○○    │辛○○    │
│    │          │書1份       │          │          │
├──┼─────┼──────┼─────┼─────┤
│12  │93.03.24  │卯○○之對保│卯○○    │癸○○、陳│
│    │          │書1份       │          │著匡      │
├──┼─────┼──────┼─────┼─────┤
│13  │93.03.24  │癸○○之對保│癸○○    │卯○○、陳│
│    │          │書1份       │          │著匡      │
│    │          │            │          │          │
├──┼─────┼──────┼─────┼─────┤
│14  │93.03.24  │陳著匡之對保│陳著匡    │卯○○、游│
│    │          │書1份       │          │政華      │
│    │          │            │          │          │
└──┴─────┴──────┴─────┴─────┘
 附表5：未扣案之偽造張志鵬、潘繼正、江榮通、卯○○、庚○
        ○、戊○○、甲○○、寅○○、陳著匡、己○○、乙○
        ○、癸○○、丙○○、壬○○、辛○○之印章各1枚


司法院資訊處製作；財團法人民間司法改革基金會備份。
